臺灣板橋地方法院刑事判決　　　　　　　96年度易字第1978號
公　訴　人　臺灣板橋地方法院檢察署檢察官
被　　　告　甲○○
上列被告因竊盜案件，經檢察官提起公訴（96年度偵字第1567號
），本院判決如下：
    主  文
甲○○竊盜，處有期徒刑陸月，如易科罰金，以新臺幣壹仟元折
算壹日；減為有期徒刑參月，如易科罰金，以新臺幣壹仟元折算
壹日。又竊盜，處有期徒刑陸月，如易科罰金，以新臺幣壹仟元
折算壹日；減為有期徒刑參月，如易科罰金，以新臺幣壹仟元折
算壹日。應執行有期徒刑伍月，如易科罰金，以新臺幣壹仟元折
算壹日。緩刑貳年。
甲○○其餘被訴竊盜部分無罪。
    事  實
一、甲○○前受僱於乙○○（起訴書誤載為鄭雅玲），擔任乙○
    ○所經營之日屋精品有限公司（登記負責人為鍾正成；下稱
    日屋公司）、糖果屋漫畫精品店（登記負責人為何秀琴；下
    稱糖果屋精品店）員工，因而知悉糖果屋精品店位於臺北縣
    新莊市○○路315 號之4 頂樓之倉庫內，存置有大量之零錢
    包、吊飾、項鍊等商品，且該倉庫大門平日均未上鎖。嗣甲
    ○○於民國95年9 月3 日離職，因離職前與乙○○間發生不
    愉快，甲○○心有未甘，竟意圖為自己不法之所有，於95年
    9 月25日下午2 時許之日間，前往糖果屋精品店上址倉庫，
    自行進入該倉庫內（侵入建物部分未據告訴），徒手竊取其
    內所存置之零錢包、吊飾、項鍊、小卡片、抱枕、提袋等多
    項商品，得手後即逃離現場。甲○○食髓知味，復另行起意
    ，意圖為自己不法之所有，於95年9 月26日上午8 時許之日
    間，再度前往糖果屋精品店上址倉庫，以前述同一方式竊取
    其內所存置之零錢包、吊飾、項鍊、小卡片、抱枕、提袋等
    多項商品（侵入建物部分亦未據告訴），得手後即逃離現場
    ；甲○○前後2 次竊盜行為，合計竊得之商品價值約達新臺
    幣（下同）20萬元。嗣甲○○即將上開竊得之商品於網路上
    拍賣換取現金，經乙○○發現該網路拍賣之商品與其前遭竊
    之商品相同，乃報警處理，經警調取該網路拍賣賣方之IP位
    址及用戶基本資料後，認甲○○涉有重嫌，乃於95年12月22
    日上午9 時50分許，持搜索票前往甲○○位於臺北縣鶯歌鎮
    ○○街10巷23號住處進行搜索，而當場查獲甲○○，並起獲
    甲○○所竊得尚未及售出之零錢包、吊飾、項鍊、小卡片、
    抱枕、提袋等商品1 批（合計價值約17萬餘元），而偵得上
    情。
二、案經乙○○訴由臺北市政府警察局大同分局移請臺灣板橋地
    方法院檢察署檢察官偵查起訴。
    理  由
壹、證據能力部分：
    按被告以外之人於審判外之陳述，經當事人於審判程序同意
    作為證據，法院審酌該言詞陳述或書面陳述作成時之情況，
    認為適當者，得為證據，刑事訴訟法第159 條之5 第1 項定
    有明文。本件告訴人乙○○於警詢中所為之陳述，被告甲○
    ○及檢察官於本院審判程序中，均表示無意見且同意作為證
    據（見本院96年9 月21日準備程序筆錄第2 頁），本院審酌
    告訴人所為陳述係關於其發現財物遭竊之始末，依其陳述作
    成時之外部情況，並無該等供述證據係違法取得或信用性明
    顯過低之情形，認為適當，依首揭刑事訴訟法第159 條之5
    第1 項規定，告訴人於警詢中之陳述，自有證據能力，此合
    先敘明。
貳、有罪部分：
一、上揭事實，業據被告甲○○迭於偵查中及本院審理時均坦白
    承認，核與告訴人乙○○於警詢中所指訴及檢察官訊問時結
    證所述之情節相符，並有臺北市政府營利事業登記證1 紙（
    日屋公司部分）、臺北縣政府營利事業登記證1 紙（糖果屋
    精品店部分）、被告於網路上拍賣商品之網頁列印資料數紙
    、中華電信數據通信分公司南區客服中心回覆資料1 份、臺
    北市政府警察大同分局受理刑事案件報案三聯單1 紙、本院
    核發之搜索票1 紙、搜索扣押筆錄暨扣押物品目錄表1 份、
    告訴人所出具之贓物認領保管單1 紙等在卷可稽，足認被告
    上開自白，核與事實相符；本件事證明確，被告犯行堪以認
    定。
二、核被告所為，均係犯刑法第320 條第1 項之竊盜罪。被告先
    後2 次竊盜犯行，犯意各別，應予分論併罰。爰審酌被告之
    犯罪動機、目的、手段、竊得財物之價值、其行為對於告訴
    人所造成之損害，及被告犯後均坦承犯行，態度尚稱良好等
    一切情狀，分別量處如主文所示之刑，及諭知易科罰金之折
    算標準。又被告犯罪後，中華民國九十六年罪犯減刑條例業
    經總統於96年7 月4 日公布，並自同年月16日起生效施行，
    核本件被告之犯罪時間，均係在96年4 月24日以前，合於該
    條例所列之減刑要件，爰依該條例第2 條第1 項第3 款規定
    ，減其宣告刑二分之一，併均諭知易科罰金之折算標準，另
    定其應執行之刑及諭知易科罰金之折算標準。末查被告未曾
    因故意犯罪受有期徒刑以上刑之宣告，有臺灣高等法院被告
    前案紀錄表1 份附卷可按，其因離職前與告訴人發生齟齬，
    心有未甘，一時失慮，而犯本件之罪，致觸法網，且被告犯
    後已知所悔悟，並與告訴人達成和解，有和解書1 紙附卷可
    憑，告訴人亦當庭表示願意予被告自新之機會，不再追究被
    告之責任等語（見本院96年10月23日審判筆錄第10頁），本
    院認被告經此偵審程序之教訓後，應能知所警愓，而無再犯
    之虞，因認對被告所處之刑以暫不執行為適當，爰依刑法第
    74條第1 項第1 款規定，併予宣告緩刑，以啟自新。
參、無罪部分：
一、公訴意旨另以：被告甲○○於95年9 月2 日晚間，因借宿告
    訴人乙○○位於臺北市○○○路338 號住處2 樓（該址亦為
    日屋公司之登記辦公室所在地），竟意圖為自己不法之所有
    ，於同日晚間某時，趁告訴人及其他人熟睡之際，徒手竊取
    告訴人置放於該址3 樓之現金6,000 元、玉珮、天珠等財物
    得手；因認被告此部分之行為，另涉犯刑法第320 條第1 項
    之竊盜罪嫌。
二、按犯罪事實應依證據認定之，無證據不得認定犯罪事實；不
    能證明被告犯罪者，應諭知無罪之判決，刑事訴訟法第154
    條第2 項、第301 條第1 項分別定有明文。又認定不利於被
    告之事實，須依積極證據，苟積極證據不足為不利於被告事
    實之認定時，即應為有利於被告之認定，更不必有何有利之
    證據；再犯罪事實之認定，應憑真實之證據，倘證據是否真
    實尚欠明確，自難以擬制推測之方式，為其判斷之基礎；刑
    事訴訟上證明之資料，無論為直接或間接證據，均須達於通
    常一般之人均不致有所懷疑，而得確信其為真實之程度，始
    得據為有罪之認定，若其關於被告是否犯罪之證明未能達此
    程度，而有合理懷疑之存在，致使無從形成有罪之確信，根
    據「罪證有疑，利於被告」之證據法則，即不得遽為不利被
    告之認定，最高法院30年上字第816 號、53年台上字第656
    號、76年台上字第4986號分別著有判例可資參照。
三、訊據被告堅詞否認有何此部分公訴意旨所指之竊盜犯行，辯
    稱：伊當天晚上確實係住宿於告訴人上址住處2 樓，惟伊並
    未竊取屋內任何財物，因為告訴人懷疑本件竊案係伊所為，
    伊認為遭到冤枉，才會離職等語。經查，公訴人認被告涉犯
    此部分竊盜罪嫌，無非係以告訴人於警詢中之指訴及檢察官
    訊問時之證述，及被告與告訴人事後所簽立之和解書1 紙等
    ，為其主要論據。惟查：
  (一)告訴人於警詢中，係指稱：伊於95年9 月3 日上午10時30分
    許，發現上址住處3 樓之財物遭竊，因為該住處之門窗均未
    遭破壞，且當天晚上被告係在該址2 樓休息，故伊懷疑係被
    告竊取置放於3 樓之財物等語（見偵查卷第7 頁、第46至第
    47頁之調查筆錄），而告訴人於檢察官訊問時，則結證稱：
    95年9 月3 日當天係發現財物失竊，而門鎖沒有遭破壞之痕
    跡等語（見偵查卷第86頁之訊問筆錄）；觀諸上開告訴人於
    偵查中之指訴及證述內容，顯見告訴人僅係因於95年9 月3
    日上午，發現其上址住處3 樓之財物遭竊，且該住處門窗並
    無遭侵入、破壞之痕跡，故而懷疑係前晚住宿於上址2 樓之
    被告所為；然查，縱認告訴人所述其上址住處3 樓財物遭竊
    之情節屬實，惟當時住宿於告訴人上址住處者，除被告外，
    另尚有告訴人之夫及另1 名外籍女傭等人，此據告訴人於警
    詢中陳述明確（見偵查卷第47頁之調查筆錄），自無從排除
    另有他人行竊之可能性；且告訴人於本院審理時，亦到庭結
    證略稱：伊並未說財物確定是被告所竊取，伊只是懷疑，懷
    疑對象包括被告、告訴人之夫及外籍女傭等3 人，因為沒有
    任何證據證明係何人行竊，伊事後有調出住處監視錄影帶查
    看，也沒有察覺任何異狀等語（見本院96年10月23日審判筆
    錄第4 頁），益徵告訴人僅係單純於主觀上懷疑被告為可能
    涉案之嫌疑人之一，並無任何積極事證足資佐證；參以被告
    於為警查獲時，並未起獲任何告訴人前開所指於95年9 月2
    日失竊之財物，自無從單憑被告於當日晚間確有住宿於告訴
    人上址住處2 樓之事實，即逕依告訴人前開主觀上臆度、猜
    測之詞，而為不利於被告之認定，甚屬顯然。
  (二)又公訴人另以：被告於其事後與告訴人所簽立關於本件竊盜
    案件之和解書中，已自承有於95年9 月2 日在告訴人上址住
    處3 樓竊取財物之行為，足見被告已自白其犯行等情。惟查
    ，觀諸被告於本院審理時所提出之上開和解書1 紙，其上「
    （竊盜）發生時間」固記載為「95年9 月3 日」，「發生地
    點」則記載為「臺北市○○○路388 號、新莊市○○路315
    號4 樓」，形式上似包含前述95年9 月2 日於告訴人上址住
    處3 樓所發生之竊盜案件；然細觀該和解書「案情摘要」之
    內容，係載明：「甲○○離職後，因薪資尚未結清，生活經
    濟拮据，於是返回公司位於新莊開放式頂樓陽台竊取商品銷
    售‧‧‧」等語，顯見該和解書所記載之被告竊盜行為，僅
    止於前述被告經本院論罪科刑之95年9 月25日、26日2 次竊
    盜行為，並未包含95年9 月2 日之竊盜案件，顯難認被告已
    自白其95年9 月2 日之竊盜犯行；況該和解書之內容，僅係
    在表示被告與告訴人已達成和解、告訴人不再追究被告賠償
    責任之意旨，並非欲藉以確認被告竊盜行為事實之有無及範
    圍，自亦無從執以為不利於被告之認定，其理至明。
四、綜上所述，本件公訴人所憑之上開積極證據，均不足證明被
    告確有此部分公訴意旨所指之竊盜犯行；此外，本院復查無
    其他積極證據足認被告有此部分之竊盜行為，揆諸前揭條文
    規定及判例意旨，不能證明被告此部分之犯罪，即應為無罪
    之諭知，以昭審慎。
據上論斷，應依刑事訴訟法第299 條第1 項前段、第301 條第1
項，刑法第320 條第1 項、第41條第1 項前段、第2 項、第51條
第5 款、第74條第1 項第1 款，中華民國九十六年罪犯減刑條例
第2 條第1 項第3 款、第7 條，刑法施行法第1 條之1 第1 項、
第2 項前段，判決如主文。
本案經檢察官黃佳權到庭執行職務
中　　華　　民　　國　　96　　年　　11　　月　　6 　　日
                  刑事第二庭  法　官  劉景宜
以上正本證明與原本無異
如不服本判決應於送達後10日內向本院提出上訴狀
                              書記官　謝秀青
中　　華　　民　　國　　96　　年　　11　　月　　19　　日
附錄本案論罪科刑法條全文：
刑法第320條第1項
意圖為自己或第三人不法之所有，而竊取他人之動產者，為竊盜
罪，處5年以下有期徒刑、拘役或5百元以下罰金。
